臺灣臺北地方法院民事裁定
111年度抗字第128號
抗  告  人  楊金璋  
相  對  人  吳建宏  

上列當事人間聲請本票裁定事件，抗告人對於民國110年12月27
日本院所為之110年度司票字第19359號裁定提起抗告，本院裁定
如下：
    主  文
抗告駁回。
抗告程序費用新臺幣壹仟元由抗告人負擔。
    理  由
一、按執票人向本票發票人行使追索權時，得聲請法院裁定後強
    制執行，票據法第123條定有明文。又按本票執票人依前開
    規定，聲請法院裁定許可對發票人強制執行，性質上係屬非
    訟事件，此項聲請及抗告法院之裁定，僅依非訟事件程序，
    就本票形式上之要件是否具備予以審查為已足，並無確定實
    體上法律關係存否之效力，如發票人就票據債務之存否有爭
    執時，應由發票人另提起確認之訴，以資解決（最高法院57
    年台抗字第76號、56年台抗字第714號裁定要旨參照）。
二、相對人於原法院聲請意旨略以：伊執有抗告人於民國108年1
    0月1日所簽發，內載憑票支付金額新臺幣（下同）263萬元
    、到期日亦為108年10月1日，暨免除作成拒絕證書之本票1
    紙（下稱系爭本票），詎於到期後經伊提示未獲付款，爰聲
    請裁定就上開金額併法定遲延利息准許強制執行等語。原裁
    定以其聲請與票據法第123條規定相符，准許強制執行。
三、抗告人抗告意旨略以：伊係因相對人施壓下始簽發系爭本票
    ，又系爭本票債權前經臺灣新北地方法院107年度訴字第254
    0號判決（下稱系爭案件）確定金額為124萬元，且相對人前
    於110年12月8日取走抗告人之機車，約定抵償系爭本票債權
    5萬元，是系爭本票債權金額僅餘119萬元，原裁定准許就26
    3萬元為強制執行，顯有違誤，爰提起本件抗告，請求廢棄
    原裁定等語。
四、經查：
　㈠本件相對人主張之事實，業據其提出與所述相符之系爭本票1
    紙為據，原法院就系爭本票為形式上審查，認已具備本票各
    項應記載事項，合於票據法第120條第1項規定，屬有效之本
    票，乃依同法第123條裁定准許為強制執行，核無不合。
　㈡抗告人主張系爭本票債權經系爭案件認定僅有124萬元等語，
    然觀諸系爭案件判決書所載，通篇均未提及系爭本票，無從
    為有利於抗告人之認定。
　㈢又抗告人爭執系爭本票債權經抵償後僅餘119萬元，且其係受
    脅迫而簽發系爭本票，惟無論是否屬實，核屬對系爭本票實
    體上之爭執，尚非本件非訟事件程序所得審究，依前揭說明
    ，應由抗告人另行提起訴訟以資解決。
　㈣從而，原法院裁定准予系爭本票強制執行，並無不當，抗告
    意旨指摘原裁定不當，求予廢棄，為無理由，應予駁回。
五、據上論結，本件抗告為無理由，依非訟事件法第21條第2項
    、第24條第1項、第46條，民事訴訟法第495條之1第1項、第
    449條第1項、第78條、第95條，裁定如主文。
中　　華　　民　　國　　111 　年　　 2　　月　　22　　日
                  民事第九庭  審判長法　官    林玲玉
　　　　　　　　　　　　　　　　　　法  官    翁偉玲
　　　　　　　　　　　　　　　　　　法  官    莊仁杰
以上正本係照原本作成。
本裁定僅得以適用法規顯有錯誤為理由提起再抗告。如提起再抗
告，應於裁定送達後10日內委任律師為代理人向本院提出再抗告
狀，並繳納再抗告費新臺幣1,000元。
中　　華　　民　　國　　111 　年　　 2　　月　　22　　日
                                    書記官    徐語姍